【裁判字號】    91,易緝,171
【裁判日期】    920429
【裁判案由】    詐欺
【裁判全文】
臺灣桃園地方法院刑事判決                        九十一年度易緝字第一七一號
    公  訴  人  臺灣桃園地方法院檢察署檢察官
    被      告  甲○○
右列被告因詐欺案件，經檢察官提起公訴（八十八年度調偵字第六號），本院判決如
左：
    主  文
甲○○連續意圖為自己不法之所有，以詐術使人將本人之物交付，累犯，處有期徒刑
肆月，如易科罰金以參佰元折算壹日。
    事  實
一、甲○○曾於民國八十年間因違反妨害兵役治罪條例案件，經台灣板橋地方法院於
    八十一年四月二十二日判處有期徒刑五月，於八十一年六月十一日確定，並於八
    十一年八月二十六日執行完畢，猶不知悛悔，竟基於意圖為自己不法所有之概括
    犯意，明知其無支付能力亦無意經營電器買賣，詎於八十六年七月二十五日，前
    往址設桃園縣中壢市○○路三十三號徐世傑所經營之「乙○通訊有限公司」（下
    稱乙○公司），向徐世傑佯稱其為同業，欲向徐世傑調取行動電話貨品，並為取
    信於徐世傑，而交付發票人為楊金福、付款人為台北銀行桂林分行、帳號００八
    二五─八號、票號ＧＬ0000000號、票載發票日八十六年八月二十七日、
    票載金額新台幣（下同）一百七十三萬元之支票一張（以下簡稱系爭支票）予徐
    世傑收執，以之清償貨款，並與徐世傑約定，待兌現後扣除貨款剩餘之金額再交
    還甲○○，致徐世傑誤信其有付款能力而陷於錯誤，遂分別於八十六年七月二十
    五日、二十七日、二十八日、二十九日、三十日、三十一日、八月一日如數供應
    行動電話貨品共七次，共計十三萬元，甲○○為再度取信徐世傑，又簽發票載發
    票日、到期日均為八十六年八月十五日、金額十三萬元之本票一紙交予徐世傑，
    並訛稱：其家中土地甚多，縱賣地亦能清償所欠貨款云云，令徐世傑深信不移，
    於同年八月十九日、八月二十八日再應甲○○之要求供貨二次（金額分別為八萬
    四千二百元、三千二百元），惟前開系爭支票經徐世傑於八十六年八月二十七日
    到期提示時，因存款不足無法兌現，經徐世傑向甲○○質問，甲○○再於同年八
    月三十日開立金額分別為八萬四千二百元、三千二百元、到期日八十六年八月三
    十日之本票二紙予徐世傑，以為搪塞，然此後即避不見面，逃逸無蹤，經徐世傑
    委請律師發函催告二次，均未獲置理，貨款始終尚未給付，徐世傑始知受騙而提
    起告訴。
二、案經被害人徐世傑訴請台灣桃園地方法院檢察署檢察官偵查起訴。
    理  由
一、訊據被告甲○○固坦承於右揭時、地與告訴人徐世傑購買行動電話，惟矢口否認
    有詐欺犯行，辯稱：伊雖沒有經營電器的買賣，但因伊當時在開吉祥旅遊公司，
    每一台遊覽車上需要有一個行動電話，所以伊才向徐世傑買行動電話，後來因缺
    錢，才未能清償貨款，伊並非有意詐欺云云，惟查被告之前開陳述核與其於偵查
    中所為：「（為何騙他是與他是同業？）因當初有人要買這材料從中賺取差價。
    」（見八十七年度偵緝字第三九七號偵查卷第二十八頁背面）之陳述扞格不一，
    且右揭事實業據告訴人徐世傑指訴綦詳，並據証人龔財華、謝志平於偵訊中証述
    屬實，復有出貨單九張、支票、退票理由單各一紙、本票三紙、台北銀行桂林分
    行函文一紙附卷可稽，依卷附台北銀行桂林分行之函文所載，楊金福於八十六年
    八月四日即已開始退票，同年九月十二日被列為拒絕往來戶，被告明知其當時無
    清償債務能力，亦無經營電器買賣，猶向告訴人謊稱其為同業，編造各種藉口，
    並明知楊金福係為向其買地才交付系爭支票，惟後來買賣不成立，仍持該紙支票
    交予不知情之告訴人並先後詐取貨物，且避不見面，逃逸無蹤，故意不到庭，不
    僅經檢察官通緝到案，並經本院先後通緝二次到案後始願意先為部分清償，顯見
    其自始即有詐欺之犯意甚明，被告之前開辯詞，僅係畏罪卸責之詞，實無足採。
    故本件事証明確，被告犯行洵堪認定，應予依法論科。
二、核被告之所為，係犯刑法第三百三十九條第一項之詐欺取財罪。被告先後多次詐
    欺犯行，時間緊接，所犯構成要件相同之罪名，顯係基於概括犯意反覆為之，為
    連續犯，應論以一罪，並加重其刑。又被告曾於八十年間因違反妨害兵役治罪條
    例案件，經台灣板橋地方法院於八十一年四月二十二日判處有期徒刑五月，於八
    十一年六月十一日確定，並於八十一年八月二十六日執行完畢，此有台灣高等法
    院被告全國前案紀錄表一紙附卷可按，被告於前案執行完畢後，五年內再犯有期
    徒刑以上刑之本罪，為累犯，應遞加其刑。爰審酌被告犯罪之動機、目的、手段
    、所生危害、詐取之金額、犯罪後之態度及事後已與告訴人達成和解，此有和解
    書一份在卷可憑，並取得告訴人之原諒等一切情狀，量處如主文所示之刑。復按
    行為後法律有變更者，適用裁判時之法律，但裁判前之法律有利於行為人者，適
    用最有利於行為人之法律，刑法第二條第一項定有明文。刑法第四十一條於本件
    被告犯罪後修正，並於九十年一月十二日生效，茲比較新舊刑法第四十一條，以
    修正後之刑法第四十一條較有利於被告，故依前揭說明，應適用裁判時之法律即
    修正後之刑法第四十一條，本院自應就前揭宣告之刑，諭知易科罰金之折算標準
    ，以資懲儆。
據上論斷，應依刑事訴訟法第二百九十九條第一項前段，刑法第二條第一項前段、第
五十六條、第三百三十九條第一項、第四十七條、修正後第四十一條第一項前段，罰
金罰鍰提高標準條例第一條前段、第二條，判決如主文。
本案經檢察官蔡正雄到庭執行職務。
中      華      民      國    九十二    年      四      月    二十九    日
                              臺灣桃園地方法院刑事第二庭
                                  法  官  林  恆  吉
右正本證明與原本無異。
如不服本判決，應於判決送達後十日內向本院提出上訴狀( 應附繕本 )，上訴於臺灣
高等法院。
                                  書記官  邱  仲  騏
中      華      民      國    九十二    年      四      月     三十     日
附錄論罪科刑法條
中華民國刑法第三百三十九條第一項
 (普通詐欺罪)
意圖為自己或第三人不法之所有，以詐術使人將本人或第三人之物交付者，處五年以
下有期徒刑、拘役或科或併科一千元以下罰金。


司法院資訊處製作；財團法人民間司法改革基金會備份。
